【裁判字號】    92,抗,2562
【裁判日期】    920826
【裁判案由】    侵權行為損害賠償
【裁判全文】
臺灣高等法院民事裁定  九十二年度抗字第二五六二號
    抗  告  人  乙○○
右抗告人因與相對人甲○○間請求侵權行為損害賠償事件，對於中華民國九十二年五
月二十一日臺灣臺北地方法院九十一年度訴字第二二六四號所為裁定提起抗告，本院
裁定如左：
      主    文
原裁定廢棄。
      理    由
一、按當事人書狀，依民事訴訟法第一百十六條第一款，應記載當事人姓名、性別、
    年齡、職業及住所或居所，當事人為法人或其他團體者，並應記載其名稱及事務
    所或營業所，此為法定必須具備之程式。又對於在軍隊或軍艦服役之軍人為送達
    者，應向該管長官為之，民事訴訟法第一百二十九條固有明文。惟按涉及國防、
    軍事、外交及一般公務機密，依法規規定有保密之必要者，行政機關得拒絕當事
    人或利害關係人申請、閱覽、抄寫、複印或攝影有關資料或卷宗。此觀行政程序
    法第四十六條第一項、第二項第二款意旨即明。苟原告以現役軍人為被告，於書
    狀中已記載其住居所，惟因被告之服役部隊番號、駐地、特種信箱等資料係屬軍
    事機密而無從查明者，法院不得逕以原告未查報被告服役部隊之處所，裁定駁回
    原告之訴。
二、經查，本件抗告人於原法院起訴時，雖未表明相對人之正確住居所，惟已依法院
    之通知於民國（下同）九十二年三月十二日另行陳報相對人之
    查明本件相對人現於部隊服役，有臺灣臺北地方法院檢察署民國九十一年十月二
    十九日北檢茂人字第九一○五○○五四四號函（原法院卷第六十三頁）在卷可考
    ，乃裁定命抗告人補正相對人服役部隊之處所，以供合法送達，然相對人服役部
    隊之番號、駐地、特種信箱等，因涉及軍事機密，抗告人之查詢申請已經國防部
    參謀本部人事參謀次長室予以拒絕，此有抗告人提出之國防部參謀本部人事參謀
    次長室中華民國九十二年六月五日選道字第○九二○○○六一四二號函附卷可參
    ，本件抗告人既無法查知相對人現服役部隊處所，而無從補正，此時原法院即得
    囑託掌理徵兵有關機關向其部隊送達，倘不得據此駁回原告之訴。從而本件原法
    院逕以抗告人未遵期補正相對人服役部隊之處所為由駁回抗告人之訴，即有未洽
    ，抗告意旨指摘原裁定不當，求予廢棄改判，非無理由，應由本院廢棄原裁定，
    發回原法院另為妥適之處理。
三、據上論結，本件抗告為有理由，依民事訴訟法第四百九十二條第二項，裁定如主
    文。
中      華      民      國    九十二    年      八      月    二十六    日
                              民事第十七庭
                                  審判長法  官  鄭  雅  萍
                                        法  官  吳  謀  焰
                                        法  官  許  文  章
右正本係照原本作成。
如不服本裁定，應於收受送達後十日內向本院提出抗告狀，並應繳納抗告費新台幣四
十五元正。
中      華      民      國    九十二    年      九      月      一      日
                                        書記官  陳  明  俐


司法院資訊處製作；財團法人民間司法改革基金會備份。
